臺灣臺中地方法院刑事判決　　　　　　　96年度易字第4824號
公　訴　人　臺灣臺中地方法院檢察署檢察官
被　　　告　丙○○
　　　　　　　　　　　號
　　　　　　　　　　現羈押於臺灣臺中看守所
上列被告因竊盜案件，經檢察官提起公訴（95年度偵字第19787
號），被告於本院準備程序就被訴事實為有罪之陳述，經改依簡
式審判程序審理，判決如下：
    主    文
丙○○竊盜，累犯，處有期徒刑肆月；又攜帶兇器竊盜，累犯，
處有期徒刑捌月。扣案之扳手、鉗子各壹支及白色尼龍袋壹個，
均沒收。應執行有期徒刑拾壹月。扣案之扳手、鉗子各壹支及白
色尼龍袋壹個，均沒收。
    事    實
一、丙○○前因違反懲治盜匪條例、肅清煙毒條例等案件，經法
    院分別判處有期徒刑7 年6 月、3 年2 月，應執行有期徒刑
    9 年6 月確定，於民國88年5 月6 日假釋出獄，所餘期間付
    保護管束，嗣因其於保護管束期間再犯竊盜案件，經本院於
    91年6 月3 日以90年度易第3736號判處有期徒刑5 月確定，
    並撤銷前開假釋入監續服殘刑，甫於95年9 月28日縮刑期滿
    執行完畢出獄，竟仍不知悔改，復分別基於意圖為自己不法
    所有之犯意，於下述時間、地點，為下列竊盜行為：
  (一)先於96年8 月12日14時許，見陳芳璽所有車號HEV －822 號
    重型機車，停放在臺中市○○區○○路112 巷22弄29前，趁
    該機車鑰匙未取下及無人注意之機會，以啟動電門發動引擎
    之方式，竊取該車，得手後，供其代步使用。
  (二)復於96年8 月16日凌晨5 時許，騎乘上開機車，前往位於臺
    中市○○區○○路180 之40號中清果菜市場之卸貨區，趁四
    下無人之際，自機車置物箱內取出客觀上足以對人之生命、
    身體構成危害，可供兇器使用之扳手、鉗子各1 支及白色尼
    龍袋1 個，以扳手、鉗子等工具拆解臺中市中清果菜運銷股
    份有限公司（下稱中清果菜公司）所有之電動搬運車之蓄電
    瓶，得手後，將蓄電瓶1 個搬上前開機車之踏腳板處及將上
    述工具放入置物箱欲載離現場時，為上開公司搬運員工林瑞
    評發現，而與其他員工合力將丙○○逮捕，並通知警方到場
    處理後，經警方扣得其所有供竊取使用扳手、鉗子各1 支、
    白色尼龍袋1 個、陳芳璽所失竊前述機車1 部及上述公司所
    有蓄電瓶1 個（後2 者均已發還被害人）。
二、案經臺中市警察局第六分局報告臺灣臺中地方法院檢察署檢
    察官偵查起訴。
    理    由
一、上揭事實，業經被告丙○○分別警詢、偵查中或於本院準備
    程序及審理時坦承不諱，核與被害人中清果菜公司之員工甲
    ○○、陳芳璽之妻乙○○分別於警訊中指述之情節相符，並
    有扣案被告所有供其竊盜使用之扳手、鉗子各1 支、白色尼
    龍袋1 個可稽，卷附贓物認領保管單2 紙、竊盜現場圖1 張
    、車籍查詢－基本資料詳細畫面列印資料1 張、蓄電瓶估價
    單1 張及相片10張可資佐證，足認被告之自白與事實相符，
    洵堪採為論罪科刑之依據。本件事證明確，被告犯行，洵堪
    認定。
二、按刑法第321 條第1 項第3 款之攜帶兇器竊盜罪，係以行為
    人攜帶兇器竊盜為其加重條件，其重點在於其具有行兇之可
    能，而此所謂兇器，其種類並無限制，凡客觀上足對人之生
    命、身體、安全構成威脅，具有危險性之兇器如起子、扳手
    、鉗子、剪刀等物均屬之。查被告以扳手、鉗子竊取中清果
    菜公司所有之蓄電瓶1 個，該2 項工具，均為金屬材質，可
    持之敲打攻擊人體要害使用，客觀上足以對人之生命、身體
    安全構成威脅，具有危險性，均屬兇器無疑。是核被告丙○
    ○就事實欄一、(一)所載之犯行，係犯刑法第320 條第1 項之
    竊盜罪；就事實欄一、(二)所載之犯行，係犯刑法第321 條第
    1 項第3 款之攜帶兇器竊盜罪。被告上開2 次犯行，犯意各
    別，行為互殊，應分論併罰。被告曾因違反懲治盜匪條例、
    肅清煙毒條例等案件，經法院分別判處有期徒刑7 年6 月、
    3 年2 月，應執行有期徒刑9 年6 月確定，於88年5 月6 日
    假釋出獄，所餘期間付保護管束，嗣因其於保護管束期間再
    犯竊盜案件，經本院於91年6 月3 日以90年度易第3736號判
    決有期徒刑5 月確定，並撤銷前開假釋入監續服殘刑，甫於
    95 年9月28日縮刑期滿執行完畢出獄，有臺灣高等法院被告
    前案紀錄表及臺灣臺中地方法院檢察署刑案資料查註紀錄表
    各1 份在卷為憑，被告前受有期徒刑之執行完畢後，5 年以
    內再故意犯上述有期徒刑以上之2 罪，均為累犯，各應依刑
    法第47條第1 項之規定加重其刑。爰審酌被告有上述前科紀
    錄，素行不佳，再度竊盜他人所有之財物，危害民眾財產安
    全及社會治安非淺，迄今未與被害人中清果菜公司、陳芳璽
    等人達成和解，賠償渠等所失之損害，被告事後坦承犯行態
    度尚佳等一切情狀，分別量處如主文所示之刑，並定其應執
    行之刑。扣案之扳手、鉗子各1 支、白色尼龍袋1 個，為被
    告所有，並供其竊取蓄電瓶使用之物，業據其陳明在卷，爰
    依刑法第38條第1 項第2 款之規定宣告沒收。
據上論斷，應依刑事訴訟法第273 條之1 第1 項、第299 條第1
項、刑法320 條第1 項、第321 條第3 款、第47條第1 項、第51
條第5 款、第第38條第1 項第2 款，刑法施行法第1 之1 條第1
項、第2 項前段，判決如主文。
中　　華　　民　　國　　96　　年　　10　　月　　25　　日
                  刑事第一庭   法  官  楊萬益
上正本證明與原本無異。
如不服本判決，應於收受送達後10日內向本院提出上訴書狀（應
敘述具體理由並附繕本）。
上訴書狀如未敘述理由，應於上訴期間屆滿後20日內補提理由書
於本院。
                                書記官  薛淑玲
中　　華　　民　　國　　96　　年　　10　　月　　25　　日
附錄論罪科刑法條
中華民國刑法第320條
（普通竊盜罪、竊佔罪）
意圖為自己或第三人不法之所有，而竊取他人之動產者，為竊盜
罪，處 5 年以下有期徒刑、拘役或 5 百元以下罰金。
意圖為自己或第三人不法之利益，而竊佔他人之不動產者，依前
項之規定處斷。
前二項之未遂犯罰之。
中華民國刑法第321條
（加重竊盜罪）
犯竊盜罪而有左列情形之一者，處 6 月以上、 5 年以下有期徒
刑：
一  於夜間侵入住宅或有人居住之建築物、船艦或隱匿其內而犯
    之者。
二  毀越門扇、牆垣或其他安全設備而犯之者。
三  攜帶兇器而犯之者。
四  結夥三人以上而犯之者。
五  乘火災、水災或其他災害之際而犯之者。
六  在車站或埠頭而犯之者。
前項之未遂犯罰之。
